【裁判字號】    92,訴,318
【裁判日期】    920626
【裁判案由】    違反毒品危害防制條例
【裁判全文】
臺灣屏東地方法院刑事判決                          九十二年度訴字第三一八號
    公  訴  人  臺灣屏東地方法院檢察署檢察官
    被      告  甲○○
右列被告因違反毒品危害防制條例案件，經檢察官提起公訴（九十二年度毒偵字第四
０七號），本院判決如左：
    主  文
甲○○連續施用第一級毒品，累犯，處有期徒刑壹年，扣案注射針筒壹支及橡皮管壹
條均沒收之；又施用第二級毒品，累犯，處有期徒刑伍月。應執行有期徒刑壹年肆月
，扣案注射針筒壹支及橡皮管壹條均沒收之。
    事  實
一、甲○○前於民國八十八年間因違反毒品危害防制條例案件，經法院判處有期徒刑
    五月確定，八十九年間復因違反毒品危害防制條例案件，經法院判處有期徒刑六
    月確定，二罪接續執行，九十年十月二十七日甫執行完畢。而其於八十七年間因
    因施用毒品案件，經法院裁定觀察、勒戒，認無繼續施用毒品傾向，經臺灣屏東
    地方法院檢察署檢察官於八十七年十月二十五日以八十七年度偵字第六三六八號
    為不起訴處分確定，八十八年間再因施用毒品案件，經法院裁定觀察、勒戒，因
    有繼續施用毒品傾向，再裁定令入戒治處所施以強制戒治，並經臺灣屏東地方法
    院檢察署檢察官提起公訴，經法院判處有期徒刑五月確定，該強制戒治因實施成
    效良好，停止強制戒治，交付保護管束，保護管束期間有違反保護管束情節重大
    情形，經撤銷停止戒治，再令入戒治處所施以殘餘之強制戒治處分（八十九年十
    二月十四日戒治期滿），同時針對其保護管束期間施用毒品之犯行提起公訴，亦
    經法院判處有期徒刑六月確定。猶不知警惕，復基於施用第一級毒品海洛因之概
    括犯意，自九十二年一月間某日起至同年三月三日止，連續在高雄市某處之賓館
    ，非法施用海洛因多次，另基於施用第二級毒品安非他命之犯意，於九十二年三
    月五日某時，在高雄市某處朋友家，非法施用安非他命一次，嗣於九十二年三月
    六日下午一時四十分許，在其屏東縣內埔鄉○○村○○路一五六號九樓之三住處
    ，為警查獲，並在其皮包內扣得施用海洛因之注射針筒一支及橡皮管一條，經警
    採集其親排尿液，以「甲基安非他命、搖頭丸／嗎啡、海洛因簡易快速篩檢試劑
    」測試，該尿液呈嗎啡陽性反應，因而查獲上情。
二、案經屏東縣警察局內埔分局報請臺灣屏東地方法院檢察署檢察官偵查起訴。
    理  由
一、訊據被告甲○○對於右揭犯罪事實均坦承不諱，該與證人即被告母親彭安綺之證
    述情節大致相符，且有「甲基安非他命、搖頭丸／嗎啡、海洛因簡易快速篩檢試
    劑」初驗報告單（呈嗎啡、海洛因陽性反應）、屏東縣衛生局九十二年三月二十
    五日屏縣衛檢六字第九二０一三二號煙毒及麻醉藥品類委託檢驗結果通知書（呈
    甲基安非他命陽性反應）各一件在卷及施打海洛因之工具注射針筒一支、橡皮管
    一條扣案可憑，被告自白堪認與事實相符，其於右揭時、地連續施用第一級毒品
    海洛因及施用第二級毒品安非他命之犯行已堪認定。被告前因施用毒品案件，經
    法院裁定觀察、勒戒，認無繼續施用毒品傾向，經臺灣屏東地方法院檢察署檢察
    官為不起訴處分確定，又因施用毒品案件，經法院裁定觀察、勒戒，因有繼續施
    用毒品傾向，再經裁定施以強制戒治，並經臺灣屏東地方法院檢察署檢察官提起
    公訴，法院判處有期徒刑五月確定，該強制戒治因實施成效良好，停止強制戒治
    ，交付保護管束，保護管束期間有違反保護管束情節重大情形，經撤銷停止戒治
    ，再令入戒治處所施以殘餘之強制戒治處分，同時針對其保護管束期間施用毒品
    之犯行提起公訴，亦經法院判處有期徒刑六月確定，有起訴書、臺灣屏東地方法
    院檢察署刑事資料查註紀錄表、全國施用毒品案件紀錄表、受觀察勒戒人毒品及
    前科紀錄簡列表、臺灣高等法院被告全國前案紀錄表，及臺灣屏東地方法院法務
    部在監在押資料表各一件在卷可按。被告四犯（三犯以上）上開施用第一級毒品
    海洛因、第二級毒品安非他命之犯行已臻明確，應依法論科。
二、按海洛因及安非他命分別為毒品危害防制條例第二條第二項第一款、第二款所定
    之第一級及第二級毒品，不得非法持有、施用。核被告甲○○所為，係犯毒品危
    害防制條例第十條第一項施用第一級毒品罪及同條第二項施用第二級毒品罪。被
    告持有海洛因及安非他命行為，為施用之高度行為所吸收，均不另論罪。又被告
    上開連續多次施用第一級毒品海洛因犯行，時間緊接，犯罪構成要件相同，顯係
    基於概括犯意反覆為之，為連續犯，應依刑法第五十六條之規定論以連續施用第
    一級毒品罪，並依法加重其刑。被告所犯上開連續施用第一級毒品及施用第二級
    毒品二罪，犯意各別，行為互殊，罪名互異，應予分論併罰。又被告前因違反毒
    品危害防制條例案件，經法院判處有期徒刑五月確定，八十九年間復因違反毒品
    危害防制條例案件，經法院判處有期徒刑六月確定，二罪接續執行，九十年十月
    二十七日甫執行完畢，有台灣屏東地方法院檢察署刑案資料查註紀錄表、臺灣高
    等法院被告全國前案紀錄表及臺灣屏東地方法院法務部在監在押資料表各一件在
    卷可按，其於五年之內再犯有期徒刑以上刑之本罪，為累犯，應依法加重其刑，
    併遞加重之。爰審酌被告年值青壯竟不思進取，前因施用毒品犯行經法院裁定觀
    察勒戒、強制戒治，復經法院判處有期徒刑並執行完畢，猶不知警惕，變本加厲
    ，再犯本件施用第一級毒品及第二級毒品之罪，亟待矯治，而施用毒品係屬自戕
    行為並未損害於他人，及其犯罪後坦承犯行，犯罪後態度尚佳等一切情狀，分別
    量處如主文所示之刑，併定其應執行之刑，以資儆懲。扣案之施用海洛因之注射
    針筒一支及橡皮管一條均為被告所有，業經其供明在卷，且係供犯罪所用，爰依
    刑法第三十八條第一項第二款之規定宣告沒收之。
據上論斷，應依刑事訴訟法第二百九十九條第一項前段，毒品危害防制條例第十條第
一項、第二項，刑法第十一條前段、第五十六條、第四十七條、第五十一條第五款、
第三十八條第一項第二款，判決如主文。
本案經檢察官趙燕利到庭執行職務
中      華      民      國      九十二      年      六    月    二十六  日
                                      臺灣屏東地方法院刑事第三庭
                                          審判長法  官  蔡國卿
                                                法  官  洪乙心
                                                法  官  李淑惠
右正本證明與原本無異。
對於本判決如有不服應於收受送達後十日內向本院提出上訴書狀上訴於台灣高等法院
高雄分院並按他造當事人之人數附具繕本。
                                          書記官   魏慧夷
中      華      民      國      九十二      年      六    月  二十六    日
附錄論罪法條
毒品危害防制條例第十條
施用第一級毒品者，處六月以上五年以下有期徒刑。
施用第二級毒品者，處三年以下有期徒刑。


司法院資訊處製作；財團法人民間司法改革基金會備份。
